臺灣士林地方法院民事裁定
110年度消債抗字第6號
異  議  人  林仁佑（原名林鼎凱）


上列異議人因消費者債務清理事件，對於民國110年6月25日本院
110年度消債抗字第6號裁定提出異議，本院裁定如下：
    主  文
異議駁回。
    理  由
一、更生或清算事件之裁判，由獨任法官以裁定行之；抗告，由
    管轄之地方法院以合議裁定之；抗告法院之裁定，以抗告不
    合法而駁回者，不得再為抗告，但得向原法院提出異議；前
    項異議，準用民事訴訟法第484條第2項及第3項規定；關於
    更生或清算之程序，除本條例別有規定外，準用民事訴訟法
    之規定，消費者債務清理條例（下稱消債條例）第11條第1
    項至第4項、第15條分別定有明文。又依本編規定，應為抗
    告而誤為異議者，視為已提起抗告，應提出異議而誤為抗告
    者，視為已提出異議，民事訴訟法第495條亦定有明文。本
    件異議人即債務人對民國109年12月3日本院司法事務官107
    年度司執消債清字第37號裁定提出異議，經原法院於110年1
    月8日以110年度事聲字第13號裁定駁回其異議，異議人提起
    抗告，經原法院於110年1月27日以110年度事聲字第13號裁
    定以抗告不合法為由駁回其抗告，嗣異議人提起抗告，復經
    本院於110年6月25日以110年度消債抗字第6號裁定以其抗告
    為不合法為由駁回其抗告，依上揭消債條例第11條第3項規
    定，不得再為抗告，僅得向本院提出異議，異議人對本院11
    0年6月25日110年度消債抗字第6號裁定誤為抗告，依上揭消
    債條例第15條準用民事訴訟法第495條規定，應視為已提出
    異議，先予說明。
二、異議意旨略以：消債條例第121條第2項規定對於法院以裁定
    代替債權人會議決議不得抗告，並非不得聲明不服，仍得以
    抗告為聲明不服之方法，本院110年6月25日110年度消債抗
    字第6號裁定認不得抗告，顯有理由矛盾及適用消債條例第1
    21條第2項規定不當，及違背最高法院88年度台抗字第288號
    裁定意旨之情形等語。　　 
三、按法院不召集債權人會議時，得以裁定代替其決議，但法院
    裁定前應將第101條規定之書面通知債權人；前項裁定不得
    抗告，並應公告之，消債條例第121條定有明文。又對於不
    得抗告之裁定提起抗告者，其抗告為不合法，原裁判法院應
    以裁定駁回之，此觀消債條例第15條準用民事訴訟法第495
    條之1第1項再準用第442條第1項規定即明。本件異議人對本
    院司法事務官依消債條例第121條第1項規定所定清算財團財
    產之處分方法提出異議，經原法院於110年1月8日以110年度
    事聲字第13號裁定駁回其異議，依上開規定，上開裁定屬不
    得抗告之裁定，原法院110年1月27日110年度事聲字第13號
    裁定及本院110年6月25日110年度消債抗字第6號裁定以異議
    人對於不得抗告之裁定提起抗告，其抗告不合法為由，駁回
    其抗告，於法並無不合，並無理由矛盾及適用消債條例第12
    1條第2項規定不當。至異議人援引最高法院88年度台抗字第
    288號裁定所持見解，主張消債條例第121條第2項規定不得
    抗告，並非不得聲明不服，仍得以抗告為聲明不服之方法云
    云，惟上開最高法院裁定意旨雖認就不得抗告之裁定，有時
    仍有聲明不服之機會，並非意指對於全部不得抗告之裁定均
    一概得聲明不服，對於不得抗告之裁定得以其他方式聲明不
    服，仍須以法律有明文規定者為限，消債條例第121條第2項
    規定對於法院以裁定代替債權人會議決議不得抗告，並未規
    定尚得以其他方式聲明不服，自不因該法條用語為「不得抗
    告」而非「不得聲明不服」，即認仍得抗告或聲明不服，異
    議人執此主張其仍得以抗告為聲明不服之方法云云，顯有誤
    會，並不可採。
四、綜上所述，異議人對於不得抗告之裁定提起抗告，為不合法
    ，本院110年6月25日110年度消債抗字第6號裁定駁回異議人
    之抗告，核無違誤。異議人對於本院110年6月25日110年度
    消債抗字第6號裁定提出異議，為無理由，應予駁回。
五、據上論結，本件異議為無理由，爰裁定如主文。
中　　華　　民　　國　　110 　年　　12　　月　　29　　日
                  民事第三庭  審判長法  官  陳月雯
                                    法  官  陳菊珍
                                    法  官  陳世源
以上正本係照原本作成。
本裁定不得聲明不服。
中　　華　　民　　國　　111 　年　　1 　　月　　3 　　日
                                    書記官  吳婉萱